臺灣澎湖地方法院刑事判決　　　　　　　　　　　　　九十三年度簡上字第三五號
　　上　訴　人　臺灣澎湖地方法院檢察署檢察官
　　上　訴　人　甲○○　男　四.
　　即　被　告
右列上訴人因傷害等案件，不服本院馬公簡易庭中華民國九十三年八月四日九十三年
度馬簡字第二二號第一審判決（聲請簡易判決處刑案號：臺灣澎湖地方法院檢察署九
十三年度偵字第十七號），提起上訴，本院管轄之第二審合議庭就毀損部分、並就傷
害部分依通常程序審理，分別為第二審、第一審判決如左：
    主  文
原判決關於傷害部分撤銷。
甲○○傷害人之身體，處有期徒刑柒月。
其餘上訴駁回。
    事  實
一、甲○○平日於澎湖縣馬公市○○街二十三號經營蒜頭生意，丙○○則於大智街二
    十七號對面經營魚貨販賣，九十二年十二月十日上午八時二十分許，因洪妻高玉
    屏向丙○○購買螺肉懷疑斤兩不足，洪某乃陪同其妻高玉屏至丙○○所經營的魚
    攤與丙○○理論，雙方一言不合發生口角，甲○○竟基於毀損之犯意，以腳踢翻
    丙○○之魚攤，致丙○○所販賣之魚貨有一部分掉落地面造成損壞。甲○○返回
    大智街二十三號店面時，丙○○又前往該蒜頭店將甲○○所販賣之蒜頭推倒散落
    地面，洪某竟基於傷害人身體之故意，動手抓住丙○○之腰部，將陳女甩出後著
    地，致陳女受有頭部外傷併腦震盪及左側頭頂部撕裂傷、左側肩部鈍挫傷併左側
    鎖骨粉碎性骨折、左側頂部撕裂傷（3*0.5公分）、左肩淤血腫（5*3公分）等傷
    害。
二、案經告訴人丙○○訴由澎湖縣警察局馬公分局報請臺灣澎湖地方法院檢察署檢察
    官聲請簡易判決處刑。
    理  由
一、訊據上訴人即被告甲○○就右揭傷害犯行固坦承不諱，惟否認有毀損之犯意，辯
    稱：「當時係因告訴人丙○○做生意不老實，我前去理論，要離開時不小心碰到
    她的魚攤，後來告訴人又到我的攤位推倒貨物，我一時衝動才會傷害她，事情發
    生後，我有立即報警並打電話叫救護車，並幫告訴人止血，警員前來時我有主動
    向警員表明自己是肇事者，符合自首之要件。」云云。惟查：
（一）前揭被告所涉犯之毀損、傷害等犯罪事實，除經告訴人丙○○指述明確外，並
      有署立澎湖醫院驗傷診斷書、現場照片五幀、現場平面圖附警卷可稽。觀諸現
      場照片所示，丙○○所經營魚攤之魚貨散落一地，顯非不慎碰倒所造成，被告
      辯稱無毀損之犯意，顯與事實不符。
（二）經本院傳訊現場處理員警乙○○，其到庭證稱：「我當天在北辰市場執行執行
      交整，有一位歐巴桑跟我說賣魚的跟賣蒜頭的人發生糾紛，賣魚的人要去跟賣
      蒜頭的人理論，我迅速過去，有看到攤位上面有魚跟蝦散落，蒜頭攤位的蒜頭
      散落滿地，我到現場時發現告訴人倒在地上，頭部受傷，地上還有血跡，被告
      臉色鐵青站在旁邊，我問他為何發生這樣的狀況，是不是你打人，被告還說不
      是，他說告訴人是自己滑倒的。我請另一位同事打電話叫救護車，我幫告訴人
      止血，救護車來了之後，我為了要疏散群眾，有叫被告幫忙壓住告訴人的傷口
      。」等語；又被告所舉證人丁○○則到庭結證稱：「當天早上我剛炸完油條，
      要去買鳳梨，看到現場有很多人，我看到被告拿衛生紙壓著告訴人的頭，臉色
      鐵青，我問被告是否你家的人？為何會受傷？他說他們吵架，一時衝動就打了
      告訴人，我還告訴他不應該這樣，被告並請我幫忙叫救護車，後來我打電話給
      光明派出所，派出所的人告訴我已經有人報案了，我當時在現場有看到警察在
      附近管制交通。」等語。依上開證人所述，被告於案發後警員到場處理時，並
      未立刻向警員表明自己為肇事者，反向警員稱係告訴人自行滑倒受傷，且當時
      亦係警員聞訊自行前往處理，並非被告主動報案，救護車則為警員所通知，即
      便被告稍後有受警員指示替告訴人止血，並向路過之證人丁○○表示自己有打
      傷告訴人且請趙女代為打電話叫救護車，然被告並非向司法警察機關自承犯罪
      並表示願意接受裁判，揆諸最高法院五十年台上字第六五號判例意旨，被告之
      行為顯與自首之要件不符合，其辯稱該當自首云云，實不足採。
二、核被告所為，係分別犯刑法第二百七十七條第一項之傷害罪及同法第三百五十四
    條之毀損罪。所犯上開二罪，行為互殊、犯意個別，應分論併罰。原審就毀損部
    分，因而依據刑法第三百五十四條、第四十二條第二項，罰金罰鍰提高標準條例
    第一條前段、第二條等法律規定，斟酌一切情狀，科處罰金五百元，並諭知易服
    勞役之折算標準，認事用法俱無不合，量刑亦稱妥適，檢察官上訴意旨認此部分
    量刑過輕，指摘原判決不當，為無理由，應予駁回。又原審以被告傷害犯行罪證
    明確予以論罪科刑，固非無見，惟查：被告僅因細故，即動手傷害他人，造成被
    害人身體嚴重傷害，至今仍未痊癒，犯後又未與被害人成立民事和解，賠償被害
    人損失，原審僅就傷害部分量處有期徒刑三月，並諭知易科罰金之折算標準，量
    刑顯屬過低，被告提起上訴，指摘原審判決未考量其自首情狀而給予減輕其刑，
    固無理由，然檢察官循告訴人請求指摘原審判決量刑過輕，其上訴則屬有理由，
    自應由本院將原判決有關傷害部分撤銷改判。爰審酌被告傷害被害人手段暴力，
    被害人傷勢非輕，被告又未與被害人達成民事和解、犯後態度不佳等一切情狀，
    依法量處如主文所示之刑。
三、末按檢察官聲請以簡易判決處刑之案件，經法院審理後認為被告所犯之罪不合第
    四百四十九條所定得以簡易判決處刑之案件者，應適用通常程序審判之，刑事訴
    訟法第四百五十二條及第四百五十一條之一第四項但書第二款分別定有明文。原
    審引用檢察官聲請簡易判決處刑書，依刑法第二百七十七條第一項，對被告傷害
    部分犯行量處有期徒刑三月之刑度，並諭知易科易科罰金之折算標準，容有未洽
    ，本院審理後，認為傷害部分應量處被告有期徒刑七月，自應由本院依刑事訴訟
    法第四百五十五條之一第三項之規定，準用同法第三百六十九條第二項之規定，
    將原判決有關傷害部分撤銷，另依第一審通常程序為本件判決（法院辦理刑事訴
    訟簡易程序案件應行注意事項第十四點參照）。
據上論斷，應依刑事訴訟法四百五十五條之一第一項、第三項、第四百五十二條、第
三百六十八條、第三百六十九條第一項前段、第三百六十四條、第二百九十九條第一
項前段，刑法第二百七十七條第一項，罰金罰鍰提高標準條例第一條前段，判決如主
文。
本案經檢察官陳建佑到庭執行職務。
中      華      民      國      九十四      年      一    月    十一    日
                            臺 灣 澎 湖 地 方 法 院 刑 事 庭
                                  審判長法  官  管   安   露
                                        法  官  李   宛   玲
                                        法  官  陳   介   安
右正本證明與原本無異。
毀損部分不得上訴。
傷害部分，對於本判決如有不服，得於收受送達後十日內向本院提出上訴狀。
中      華      民      國      九十四      年      一   月      十一    日
                                        書記官  楊   依   靚
刑法第二百七十七條第一項：
傷害人之身體或健康者，處三年以下有期徒刑、拘役或一千元以下罰金。
